---
title: "Problema 1 - Checkpoint 3"
author: "Arthur Vinícius Tomé Rodrigues"
date: "May 6, 2018"
output: 
  html_document:
    df_print: paged
    toc: yes
    toc_float: yes
  html_notebook:
    toc: yes
    toc_float: yes
---

```{r setup, echo=FALSE, warning=FALSE, message=FALSE}
library(tidyverse)
library(here)
theme_set(theme_bw())
```

Nesta análise, utilizaremos os dados de todas as séries.

```{r}
dados = read_csv(here("data/series_from_imdb.csv"), 
                    progress = FALSE,
                    col_types = cols(.default = col_double(), 
                                     series_name = col_character(), 
                                     episode = col_character(), 
                                     url = col_character(),
                                     season = col_character()))

```

## Relação entre número de episódios e avaliação

Existe alguma relação entre a quantidade de episódios de uma série e sua avaliação geral dentre os usuários?
Séries mais longas ou mais curtas são mais amadas?

Temos, para cada série, a nota dada pelos usuários em cada episódio.
Vamos definir a **média** dessas notas (para a série como um todo) sendo sua avaliação geral.

Vamos gerar também uma nova variável (**total_ep**), representando a quantidade de episódios de cada série.

```{r}
media_por_eps = dados %>%
                group_by(series_name) %>% 
                summarise(media = mean(user_rating), total_ep = max(series_ep))
media_por_eps
```

Vejamos graficamente a relação entre essas duas variáveis.

```{r}
media_por_eps %>%
    ggplot(aes(x = total_ep, y = media)) + 
    geom_point() 
```

Analisando o gráfico, podemos concluir que a avaliação das séries independe do número de episódios.

A variação na avaliação dada pelos usuários é bem alta, não importando se as séries são curtas ou longas.

Vamos então confirmar, numericamente, através de cálculo de correlação linear, se essa conclusão é correta.

```{r}
media_por_eps %>%
    summarise(correlacao_linear = cor(total_ep, media, 
                                      method = "pearson"))
```

A correlação entra as duas variáveis é quase nula, ou seja, elas estão fracamente relacionadas.

Enfim, podemos descartar a quantidade de episódios como sendo um fator que define se a série será ou não amada pelo público.

"A perfeição não consiste na quantidade, mas na qualidade."

### **Como varia a quantidade de episódios nas séries?**

Não pude deixar de notar, através do gráfico gerado anteriormente, que os dados são bastante concentrados à esquerda. 

Apesar de existirem séries com quase 800 episódios, uma grande porcentagem das séries possui uma quantidade bem menor.

Vejamos então como varia a quantidade de episódios nas séries.

```{r}
summary(media_por_eps$total_ep)
```

Temos então que 50% das séries tem 36 ou menos episódios (informação obtida através da mediana), enquanto a série mais longa possui 790 episódios, um aumento de quase 2200% em relação a mediana.

Graficamente,

```{r}
ggplot(media_por_eps, mapping = aes(x = total_ep)) + 
    geom_histogram(bins = 50) + 
    geom_rug()
```


## Séries mais famosas

Quais são as 3 séries mais famosas/assistidas? 

Temos, para cada série, a quantidade de votos de usuários para cada episódio.

Vamos assumir que quanto mais votos, mais pessoas assistem a série. Logo, as séries que desejamos devem possuir a maior quantidade de votos.

Porém, a quantidade de votos apresentada nos dados é referente a cada episódio, vamos então criar uma nova variável (**fama**), que será a média do número de votos ao longo da série.

```{r}
series_fame = dados %>%
                group_by(series_name) %>% 
                summarise(fame = mean(user_votes))
series_fame
```

Agora, vamos ordenar as séries em relação à fama, em ordem decrescente. Assim teremos as 3 séries desejadas.

```{r}
series_fame %>%
    top_n(15, fame) %>%
    mutate(series_name = reorder(series_name, fame)) %>%
    ggplot(aes(series_name, fame)) +
    geom_segment(aes(x=series_name, xend=series_name, y=0, yend=fame), size = 1.1, alpha = 0.6) +
    geom_point(size = 3.5) +
    coord_flip()
```

Obtemos assim, que as 3 séries mais famosas são: **Game of Thrones**, **Sherlock** e **Breaking Bad**.

### Sendo as séries mais famosas, elas são as melhores/mais amadas?

É intuitivo pensar que as séries mais famosas possuem as melhores avaliações, vejamos então se isso é verdade.

Vamos inicialmente calcular a avaliação geral dessas séries.

```{r}
media_famous_series = dados %>% 
                        filter(series_name %in% c("Game of Thrones", "Sherlock", "Breaking Bad")) %>%
                        group_by(series_name) %>%
                        summarise(media = mean(user_rating))
```

Temos que a série mais famosa possui, como avaliação geral, 9.04. 
As 2 outras séries possuem notas bem próximas, sendo a menor delas 8.86.

Mas, será que essas são as séries mais bem avaliadas dentre todas? Ou pelo menos estão entre as melhores?

Vejamos então como varia a avaliação das séries.

```{r}
var_media = dados %>% 
                group_by(series_name) %>%
                summarise(media = mean(user_rating))

var_media %>% summary(media)

var_media %>%
    ggplot(aes(y=media, x=0)) +
    geom_boxplot(alpha=0) +
    geom_jitter(alpha=0.5)
```

```{r}
ggplot(var_media, mapping = aes(x = media)) + 
    geom_histogram(bins = 50) + 
    geom_rug()
```

Temos que tanto a média como a mediana das avaliações é de aproximadamente 8.
As notas das séries mais famosas estão bem acima disso, e chegam bem próximo da nota máxima, que é 9.134.

Podemos ver também, através do gráfico, que uma pequena porcentagem das séries possui avaliação tão alta quanto as séries famosas (> 8.86).
E quanto exatamente é essa porcetagem?

```{r}
better_series = var_media %>% filter(media > 8.86)

quant_high_medias = nrow(better_series)
perc = quant_high_medias / nrow(var_media) * 100.0
```

```{r}
quant_high_medias
perc
```

Logo, apesar das 3 séries mais famosas não serem exatamente as 3 séries com maior avaliação, elas estão entre as 23 mais bem avaliadas, o que representa apenas 4.5% das séries.
